臺灣臺南地方法院刑事判決
109年度交易字第807號
公  訴  人  臺灣臺南地方檢察署檢察官
被      告  陳明煜


上列被告因過失傷害案件，經檢察官提起公訴（109年度調偵字
第1701號），本院判決如下：
    主  文
陳明煜犯過失傷害罪，處拘役伍拾日，如易科罰金，以新臺幣壹
仟元折算壹日。
    事實及理由
一、犯罪事實：
    陳明煜於民國108年7月30日18時53分許，駕駛車牌號碼000-
    0000號自用小客車，沿臺南市鹽水區台19線公路由南往北方
    向行駛，行經該路段與南3線公路路口，本應注意車輛行經
    閃光黃燈交岔路口，應減速接近，注意安全，小心通過，且
    應注意車前狀況，隨時採取必要之安全措施，而當時天候陰
    、夜間有照明、柏油路面乾燥、無缺陷、無障礙物、視距良
    好，並無不能注意之情事，竟疏未注意而貿然前行，適邱○
    豊騎乘車牌號碼000-000號重型機車，沿臺南市鹽水區南3線
    公路由西往東方向行駛，行經該路口，甫左轉駛入上開台19
    線公路，閃避不及，兩車發生碰撞，邱○豊因而受有左鎖骨
    閉鎖性骨折、雙側第一肋骨閉鎖性骨折、胸骨骨折、雙側前
    臂擦挫傷之傷害。
二、證據名稱：
（一）被告於警詢、偵查及本院之供述。
（二）證人即告訴人邱○豊於警詢及偵訊之指訴。
（三）道路交通事故現場圖、道路交通事故調查報告表（一）、
      （二）、現場及車損照片各1份。
（四）被告提出之空拍照片、現場照片各1張。
（五）奇美醫療財團法人柳營奇美醫院診斷證明書、該醫院函覆
      之邱○豊急診病歷資料各1份。
（六）臺南市車輛行車事故鑑定委員會鑑定意見書、覆議委員會
      覆議意見書各1份。
三、訊據被告否認有何過失傷害犯行，辯稱：伊當時駕車已經通
    過交岔路口，是遭告訴人機車所撞擊，告訴人應負擔全部之
    肇事責任，且伊發現告訴人機車時，馬上右偏，卸下可觀的
    撞擊力道，故本案只是小擦撞，應不至造成告訴人骨折之傷
    勢云云。經查：
（一）按駕駛人應注意車前狀況，隨時採取必要之安全措施；汽
      車行駛至交岔路口，應遵守燈光號誌，道路交通安全規則
      第94條第3 項、第102條第1項第1款定有明文。又依道路
      交通標誌標線號誌設置規則第211條第1項第1款規定，閃
      光黃燈表示「警告」，車輛應減速接近，注意安全，小心
      通過。
（二）由道路交通事故現場圖及被告提出之空拍照片可知，本案
      路口係由臺南市鹽水區台19線公路、南3線公路及一無名
      道路所交會，其車輛匯流情形，較之一般十字形交岔路口
      ，顯更為複雜而易生事故，被告駕車行經該路口，自應恪
      遵其行向之閃光黃燈號誌，減速接近，俾能注意該路口之
      車輛交會狀況，隨時採取必要之安全措施。參之被告於警
      詢時供稱其當時車速為時速50至60公里，事故發生前並未
      注意到對方，是對方突然從左側衝過來等語（警卷第4頁
      ），足見被告駕車通過本案路口時，並未減速慢行，未能
      注意車前狀況，違背前揭規定之注意義務，顯有過失。
（三）本件經送臺南市車輛行車事故鑑定委員會鑑定、覆議委員
      會覆議結果，亦認被告駕駛自小客車，閃光黃燈路口，未
      注意車前狀況，未減速慢行，為肇事次因，告訴人邱○豊
      駕駛普通重型機車，支線道未讓幹線道先行，為肇事主因
      ，有該會鑑定意見書、覆議意見書各1份可稽，是被告就
      本件事故之發生，負有過失責任，應無可疑。
（四）關於告訴人所受傷勢部分，告訴人於事故發生後即前往奇
      美醫療財團法人柳營奇美醫院急診就醫，有診斷證明書、
      該醫院函覆之急診病歷資料在卷，是被告以本案擦撞程度
      質疑告訴人之骨折傷勢，尚屬無據。
（五）綜上，被告所辯，均非可採，本件事故之發生，被告負有
      肇事次因之過失責任，事證明確，堪以認定。
四、核被告所為，係犯刑法第284條第1項前段之過失傷害罪。被
    告於肇事後留在現場，主動向到場處理員警坦承肇事，有道
    路交通事故肇事人自首情形紀錄表在卷，符合自首要件，爰
    依法減輕其刑。爰審酌被告駕車行經閃光黃燈路口，未減速
    慢行，貿然通過路口而肇生本件事故，致告訴人受傷，駕駛
    行為確有不當，且犯後否認犯行，難認態度良好，惟考量雙
    方均有過失，被告僅為肇事次因，兼衡告訴人所受傷勢等一
    切情狀，量處如主文所示之刑，並諭知易科罰金之折算標準
    。
據上論斷，應依刑事訴訟法第299條第1項前段、第310條之1，刑
法第284條第1項前段、第62條前段、第41條第1項前段，刑法施
行法第1條之1，判決如主文。
本案經檢察官紀芊宇提起公訴，檢察官廖舒屏到庭執行職務。
中　　華　　民　　國　　109 　年　　12　　月　　14　　日
　　　　　　　　　刑事第十四庭  法　官　周宛瑩
以上正本證明與原本無異。
如不服本判決應於收受本判決後20日內向本院提出上訴書狀，並
應敘述具體理由。其未敘述上訴理由者，應於上訴期間屆滿後20
日內向本院補提理由書狀（均須按他造當事人之人數附繕本）「
切勿逕送上級法院」。 
                                書記官  李諾櫻
中　　華　　民　　國　　109 　年　　12　　月　　14　　日
附錄論罪法條：
中華民國刑法第284條
因過失傷害人者，處1年以下有期徒刑、拘役或10萬元以下罰金
；致重傷者，處3年以下有期徒刑、拘役或30萬元以下罰金。